臺灣高雄地方法院刑事判決　　　　　　　　　　　　　九十年度訴字第二七號
　　公訴人　臺灣高雄地方法院檢察署檢察官
　　被　告　甲○○
右列被告因偽造文書等案件，經檢察官提起公訴（九十年度偵字第六二一九號），本
院判決如左：
    主  文
甲○○共同連續行使偽造私文書，足以生損害於他人，累犯，處有期徒刑拾月。
如附表所示消費簽帳單第一聯柒紙，均沒收之。
    事  實
一、甲○○曾因搶奪案件，經本院以八十三年度訴字第一五六六號判決，判處有期徒
    刑一年二月，緩刑三年確定，嗣於緩刑期間，復因違反麻醉藥品管理條例及竊盜
    案件，分別經本院判處有期徒刑六月及八月確定，前揭緩刑乃遭撤銷，接續前開
    二罪執行，並於民國八十六年五月二十七日合併假釋出獄交付保護管束，八十六
    年十一月二十四日假釋期滿，未經撤銷假釋，均視為執行完畢。詎其竟仍不知悔
    改，與乙○○（已由本院另案審結）於八十九年九月二十一日十九時許，在高雄
    市前鎮夜市，見丁○○所有之皮夾一個（內有中國信託商業銀行卡號00000
    00000000000號信用卡、聯邦商業銀行卡號00000000000
    00000號信用卡、高雄市第三信用合作社卡號0000000000000
    000號信用卡、國民身分證、駕駛執照各一枚及現金約新臺幣（下同）一千元
    ）遺失於路旁，竟共同萌自己不法所有之意圖，基於行使偽造私文書及詐欺取財
    之概括犯意聯絡，先將之侵占入己，隨即於同日連續於附表編號一至六號所示之
    時間，共同持前開侵占所得之三枚信用卡，由乙○○冒丁○○之名，在如附表編
    號一至六號所示之特約消費商店消費，而分別使各該特約消費商店誤以為乙○○
    係丁○○本人，允乙○○及甲○○簽帳消費，並由乙○○偽簽丁○○之「丁○○
    、 YenChinghua」署押六次於消費簽帳單上，以偽造不實之消費簽帳單（直式電
    子簽帳單係一式二聯，第一聯由持卡人留存、第二聯由商店留存以向銀行請款；
    橫式手刷簽帳單一式三聯，其中第三聯由商店自行留存）之私文書後，持交各該
    特約消費商店之業務人員，以主張收到商品之意思表示，連續行使前開偽造之簽
    帳單，致如附表編號一至六號之特約消費商店均陷於錯誤，而分別交付其二人購
    買之商品，金額共計十六萬七百元，足生損害於如附表編號一至六號所示之特約
    消費商店、前揭各該發卡銀行與丁○○本人。嗣於同日二十一時三十分許，甲○○與乙○○二人持上述侵占所得之中國信託商業銀行信用卡，至高雄市前金區○○○路二八二之一號「臺灣大哥大成功服務中心」，著手刷卡詐購諾基亞八八五
    ０型行動電話機，並由乙○○偽簽丁○○之「丁○○、 YenChinghua」署押於消
    費簽帳單上，以偽造不實消費簽帳單之私文書，並持交該店經理丙○○而行使時
    ，為丙○○發現有異，而報警當場查獲乙○○，始未詐得財物，甲○○則乘隙逃
    逸，另自乙○○身上起出其與甲○○當日詐購得之皮包二個及皮帶乙條。
二、案經高雄市政府警察局新興分局移送臺灣高雄地方法院檢察署檢察官偵查起訴。
    理  由
一、訊據被告甲○○對右揭犯罪事實坦認不諱，除核與另案共同被告乙○○於本院審
    理時所供述之犯罪情節，暨被害人丁○○於本院審理時所指訴之被害情節均大致
    相符外，復經證人丙○○於警訊時證述屬實，此外，並有如附表所示各次消費之
    偽造不實消費簽帳單第一聯七紙，與中國信託商業銀行、聯邦商業銀行及高雄市
    第三信用合作社函覆本院之被害人遭盜刷資料明細影本三份附卷可資佐證，事證
    明確，被告犯行洵堪認定，應依法加以論科。
二、按發行信用卡之銀行依申請核發信用卡予申請人，係授權申請人使用該信用卡，
    ，而申請人在信用卡背後簽名欄簽名，依交易慣例，則係確認該信用卡為申請人
    者所持有，且僅申請人有權使用，足以為表示一定用意之證明，則該信用卡應係
    刑法第二百二十條第一項以文書論之私文書；再依目前之消費方式，雖信用卡之
    消費簽帳單均由商店以列表機於信用卡持卡人消費時預先製作，惟信用卡持卡人
    在消費簽帳單上簽名時，即表示確認該消費簽帳單之內容無誤，故消費簽帳單依
    刑法第二百二十條第一項之規定係屬刑法第二百十條之私文書，且僅真正信用卡
    持卡人為實際之有權製作人無疑。本件被告甲○○與另案共同被告乙○○共同持
    其二人侵占之被害人丁○○信用卡刷卡購物，並偽簽被害人丁○○署押於消費簽
    帳單上，而偽造不實簽帳單，並持之行使，使如附表編號一至六號所示之特約消
    費商店陷於錯誤而交付其二人所購買之商品，復於再次持前開信用卡著手刷卡消
    費時，因遭證人丙○○發現有異而未詐得財物，故核被告甲○○所為，係犯刑法
    第三百三十七條之侵占遺失物罪、同法第三百三十九條第一項、第三項之詐欺取
    財既遂及未遂罪、同法第二百十六條、第二百二十條第一項、第二百十條之行使
    偽造私文書罪。其中偽造被害人丁○○署押之行為係偽造私文書之部分行為，偽
    造私文書後進而行使，偽造之低度行為並為行使之高度行為所吸收，均不另論罪
    。又被告甲○○與另案共同被告乙○○就上開犯行間，均有犯意聯絡及行為分擔
    ，應論以共同正犯。再其先後七次行使偽造私文書犯行及詐欺取財犯行，除時間
    緊接外，並分別觸犯構成要件相同之罪名，其中詐欺取財部分僅既、未遂狀態有
    別，顯均係基於概括犯意反覆為之，為連續犯，應分別依刑法第五十六條之規定
    論以刑法第三百三十九條第一項之連續詐欺既遂罪及同法第二百十六條連續行使
    偽造私文書罪，並加重其刑。被告甲○○所犯上開侵占遺失物、連續行使偽造私
    文書及連續詐欺取財罪三罪間，有方法結果之相牽連關係，應從一重之連續行使
    偽造私文書罪處斷。另被告甲○○曾因搶奪案件，經本院以八十三年度訴字第一
    五六六號判決，判處有期徒刑一年二月，緩刑三年確定，嗣於緩刑期間，復因違
    反麻醉藥品管理條例及竊盜案件，分別經本院判處有期徒刑六月及八月確定，前
    揭緩刑乃遭撤銷，接續前開二罪執行，並於八十六年五月二十七日合併假釋出獄
    交付保護管束，八十六年十一月二十四日假釋期滿，未經撤銷假釋，均視為執行
    完畢，有臺灣高等法院被告全國前案紀錄表及臺灣高雄地方法院檢察署刑案資料
    查註紀錄表各一份可按，其於五年內再犯本件有期徒刑以上之罪，為累犯，應依
    法加重其刑，並依法遞加之。爰審酌被告之犯罪動機、目的、手段，及其生活狀
    況、品行、智識程度，犯罪所造成之損害尚非重大，復於本院審理時坦承犯行等
    一切情狀，量處如主文所示之刑，以資懲儆。被告甲○○與另案共同被告乙○○
    共同消費所偽造之消費簽帳單第一聯七紙，為其二人所有供其行使偽造私文書及
    詐欺取財犯罪所用，應予宣告沒收，至消費簽帳單屬商店及銀行之留存聯部分，
    非屬其二人所有，毋庸宣告沒收，且其上偽造之被害人丁○○署押七枚，已由本
    院另以九十年度訴字第七三六號判決諭知沒收，有前開判決書一份在卷可稽，自
    無再予宣告沒收之必要。另起獲之皮包二個及皮帶乙條，應予發還被害之特約商
    店，亦不予宣告沒收，附此敘明。
據上論斷，應依刑事訴訟法第二百九十九條第一項前段，刑法第二十八條、第五十六
條、第三百三十七條、第三百三十九條第一項、第二百十六條、第二百二十條第一項
、第二百十條、第五十五條、第四十七條、第三十八條第一項第二款，罰金罰鍰提高
標準條例第一條前段，判決如主文。
中      華      民      國    九十一    年      一      月     十六     日
                                臺灣高雄地方法院刑事第七庭
                                  法  官 劉傑民
右正本證明與原本無異。
如不服本判決，應於判決送達後十日內，向本院提出上訴狀。
                                  書記官 黃琬婷
中      華      民      國    九十一    年      一      月     十六     日
附表：
┌──┬──────┬────────┬────────┬────────┐
│編號│盜刷時間（均│ 特  約  商  店 │盜 刷 金 額（新 │盜刷使用之信用卡│
│    │為八十九年九│                │臺幣）          │                │
│    │月二十一日  │                │                │                │
├──┼──────┼────────┼────────┼────────┤
│ 一 │十九時五十七│芭蒂服飾店      │貳萬伍仟元      │聯邦商業銀行信用│
│    │分許        │                │                │卡              │
├──┼──────┼────────┼────────┼────────┤
│ 二 │十九時五十八│芭蒂服飾店      │參萬元          │高雄市第三信用合│
│    │分許        │                │                │作社信用卡      │
├──┼──────┼────────┼────────┼────────┤
│ 三 │二十時許    │芭蒂服飾店      │參萬元          │中國信託商業銀行│
│    │            │                │                │信用卡          │
├──┼──────┼────────┼────────┼────────┤
│ 四 │二十時四十九│建台大丸百貨    │貳萬肆仟肆佰伍拾│中國信託商業銀行│
│    │分時        │                │元              │信用卡          │
├──┼──────┼────────┼────────┼────────┤
│ 五 │二十時五十一│建台大丸百貨    │貳萬肆仟肆佰伍拾│聯邦商業銀行信用│
│    │分許        │                │元              │卡              │
├──┼──────┼────────┼────────┼────────┤
│ 六 │二十時五十九│建台大丸百貨    │貳萬陸仟捌佰元  │中國信託商業銀行│
│    │分許        │                │                │信用卡          │
├──┼──────┼────────┼────────┼────────┤
│ 七 │二十一時三十│台灣大哥大成功店│貳萬元（本次詐財│中國信託商業銀行│
│    │六分許      │                │未遂）          │信用卡          │
└──┴──────┴────────┴────────┴────────┘
附錄法條：
刑法第三百三十七條
意圖為自己或第三人不法之所有，而侵占遺失物、漂流物或其他離本人所持有之物者
，處五百元以下罰金。
刑法第二百一十六條
行使第二百十條至第二百十五條之文書者，依偽造、變造文書或登載不實事項或使登
載不實事項之規定處斷。
刑法第三百三十九條第一項
意圖為自己或第三人不法之所有，以詐術使人將本人或第三人之物交付者，處五年以
下有期徒刑、拘役或科或併科一千元以下罰金。
